【裁判字號】    89,易,3763
【裁判日期】    891108
【裁判案由】    毀棄損壞等
【裁判全文】
臺灣高雄地方法院刑事判決                        八十九年度易字第三七六三號
    公  訴  人  臺灣高雄地方法院檢察署檢察官
    被      告  甲○○
右列被告因毀棄損壞等案件，經檢察官提起公訴（八十九年度偵字第三八０一號），
本院判決如左：
    主  文
甲○○損壞他人之椅子，足以生損害於他人，處罰金貳仟元，如易服勞役以參佰元折
算壹日；又以加害生命之事，恐嚇他人致生危害於安全，處拘役貳拾日，如易科罰金
以參佰元折算壹日。
    事  實
一、甲○○因工作之事，與乙○○之夫洪進成略有爭執，復因飲用少許酒類飲品，竟
    基於毀損之犯意，於民國八十八年九月十七日晚間八時三十五分許，前往高雄市
    鼓山區○○○路三十八號之「惠安里里長辦公室」兼乙○○經營之檳榔攤，將乙
    ○○所有之塑膠及鐵製椅子用力丟擲於地而損壞之，並徒手將乙○○置於桌上之
    檳榔揮灑於地，使該等供出售營利用之檳榔因遭地面灰塵污損，難以清洗回復至
    原有可供出售之狀態而不堪用，足以生損害於乙○○。復另基於恐嚇之犯意，以
    「叫里長小心一點，回來要他好看」等加害生命之語恐嚇乙○○，致生危害於乙
    ○○之安全。
二、案經乙○○訴由高雄市政府警察局鼓山分局報請臺灣高雄地方法院檢察署檢察官
    偵查起訴。
    理  由
一、訊據被告甲○○對於八十八年九月十七日晚間八時三十五分許，在高雄市鼓山區
    ○○○路三十八號「惠安里里長辦公室」兼告訴人乙○○經營之檳榔攤，丟擲告
    訴人乙○○所有之椅子，並將桌上之檳榔揮灑於地，進而以叫里長小心一點，回
    來要伊好看等語恐嚇告訴人乙○○之事實坦承不諱，核與告訴人乙○○指述情節
    相符，並有現場照片六張附卷可稽；又被告雖僅係將檳榔揮灑於地，然以被告於
    揮灑當時係施以相當之力度，非惟使檳榔之表面因與地面發生摩擦，而產生表面
    之磨損，並使檳榔因沾染地面之灰塵，難以清洗回復至原來之狀態，而無法供作
    出售之用，顯已使檳榔達於不堪用之程度。事證明確，被告犯行洵堪認定。
二、核被告甲○○所為，係犯刑法第三百五十四條之毀壞器物罪、同法第三百零五條
    之恐嚇危害安全罪。又被告雖有丟擲椅子及將檳榔揮灑於地之行為，惟其係基於
    毀損之單一犯意所為，且時間緊密接續，應為接續犯。又其毀損行為雖同時有損
    壞及致令不堪用二種，但有其一即是成罪，就情節而言，損壞較致令不堪用為重
    ，應依較重之罪名處斷（參褚劍鴻著刑法分則下冊第一三一八頁），是此部分僅
    就損壞他人之椅子論處即可。其所犯上開毀損、恐嚇二罪間，犯意各別，行為互
    殊，應予分論併罰。爰審酌被告因細故與告訴人乙○○之夫發生爭執，即行前往
    告訴人乙○○經營之檳榔攤，損壞告訴人乙○○所有之物，並進而以言語恐嚇告
    訴人乙○○，致告訴人乙○○心生畏懼，惟念其毀損之物價值非高，且犯後坦承
    犯行，尚知悔改等一切情狀，各量處如主文所示之刑，並就罰金部分諭知易服勞
    役之折算標準，就拘役部分諭知易科罰金之折算標準。
據上論斷，應依刑事訴訟法第二百九十九條第一項前段，刑法第三百零五條、第三百
五十四條、第四十一條、第四十二條第二項、第五十一條第十款，罰金罰鍰提高標準
條例第一條前段、第二條，判決如主文。
中      華      民      國    八十九    年     十一     月      八      日
                                  臺灣高雄地方法院刑事第七庭
                                      法  官   曾  淑  娟
右正本證明與原本無異。
如不服本判決，應於判決送達後十日內，向本院提出上訴狀。
                                      書記官   陳  恩  如
中      華      民      國    八十九    年     十一     月      八      日
附錄本判決論罪之法條：
刑法第三百零五條：
以加害生命、身體、自由、名譽、財產之事恐嚇他人，致生危害於安全者，處二年以
下有期徒刑、拘役或三百元以下罰金。
刑法第三百五十四條：
毀棄、損壞前二條以外之他人之物或致令不堪用，足以生損害於公眾或他人者，處二
年以下有期徒刑、拘役或五百元以下罰金。


司法院資訊處製作；財團法人民間司法改革基金會備份。
